臺灣新北地方法院刑事裁定
110年度聲字第3982號
聲  請  人  臺灣新北地方檢察署檢察官
受  刑  人  陳福雄


                   （現於法務部矯正署屏東監獄竹田分監執                       行中）
上列聲請人因受刑人數罪併罰有二裁判以上，聲請定其應執行之
刑（110年度執聲字第2622號），本院裁定如下：
    主    文
陳福雄因犯如附表所示各罪所處之刑，應執行拘役110日，如易
科罰金，以新臺幣1千元折算1日。
    理    由
一、聲請意旨略以：受刑人陳福雄因詐欺等案件，先後經判決確
    定如附表，應依刑法第53條及第51條第6款，定其應執行之
    刑，爰依刑事訴訟法第477條第1項聲請裁定等語。
二、按裁判確定前犯數罪者，併合處罰之；數罪併罰，有二裁判
    以上者，依刑法第51條之規定，定其應執行之刑；宣告多數
    有期徒刑者，於各刑中之最長期以上，各刑合併之刑期以下
    ，定其刑期；宣告多數拘役者，比照前款定其刑期，但不得
    逾120日，刑法第50條第1項前段、第53條、第51條第5款、
    第6款分別定有明文。
三、次按刑事訴訟法第370條第2項、第3項，已針對第二審上訴
    案件之定應執行刑，明定有不利益變更禁止原則之適用；而
    分屬不同案件之數罪併罰有應更定執行刑之情形，倘數罪之
    刑，曾經定應執行刑，再與其他裁判宣告之刑定應執行刑時
    ，在法理上亦同受此原則之拘束。亦即，另定之執行刑，其
    裁量所定之刑期，不得較重於前定之執行刑加計後裁判宣告
    之刑或所定執行刑之總和。又數罪併罰定應執行刑之案件，
    係屬法院自由裁量之事項，法院所為刑之酌定如未逾越上開
    規定（即刑法第50條第1項前段、第51條第5款）之外部界限
    、定應執行刑之恤刑目的及不利益變更禁止原則，即不得任
    意指為違法或不當，此有最高法院109年度台抗字第1193號
    刑事裁定可資參照。
四、經查：
(一)受刑人因詐欺等案件，經法院判處如附表所示之刑，其中附
    表編號1至3所示3罪，經臺灣屏東地方法院以110年度聲字第
    1137號刑事裁定應執行拘役95日，均確定在案，此有如附表
    所示刑事簡易判決、刑事裁定及臺灣高等法院被告前案紀錄
    表在卷可稽。經核附表編號3、4所示之罪均係於編號1至2所
    示案件判決確定前所犯，是附表所示4罪，皆合刑法第51條
    有關數罪併罰之規定，檢察官依刑事訴訟法第477條第1項聲
    請定其應執行刑，洵屬正當，應予准許。
(二)如附表所示4罪既應重定應執行刑，則前開原定之應執行刑
    即當然失效，本院自可依該4罪之宣告刑更定應執行刑。再
    查本院定本案應執行刑，不得逾越刑法第51條第6款所定法
    律之外部界限，即如附表所示4罪之宣告刑總和即拘役130日
    ；又參照上開最高法院109年度台抗字第1193號刑事裁定意
    旨，亦應受內部界限之拘束，即不得重於如附表編號1至3所
    定應執行刑即拘役95日，加計如編號4所處宣告刑即拘役20
    日之總和即拘役115日；復考量如附表所示4罪之犯罪時間、
    類型、情節及關聯性、罪質、侵害法益、對社會危害情形及
    人格特性，暨參酌受刑人於本院訊問時供稱：我希望可以判
    輕一點等語（見本院110年度聲字第3982號卷第70頁），就
    如附表所示4罪為整體非難評價後，依限制加重規定，於法
    律拘束之外部及內部界限內加以裁量，裁定如主文所示應執
    行刑，並諭知易科罰金之折算標準。
五、依刑事訴訟法第477條第1項，刑法第53條、第51條第6款、
    第41條第1項前段，裁定如主文。
中　　華　　民　　國　　110 　年　　12　　月　　27　　日
                 刑事第三庭   法  官   施建榮
上列正本證明與原本無異。
如不服本裁定，應於裁定送達後五日內敘明抗告理由，向本院提
出抗告狀。
                              書記官   葉芷廷
中　　華　　民　　國　　111 　年　　1 　　月　　3 　　日
附表：

    編號             1.             2.             3.     罪名  詐欺取財罪 侮辱公務員罪 竊盜罪    宣告刑  拘役30日，如易科罰金，以新臺幣1,000元折算1日。 拘役30日，如易科罰金，以新臺幣1,000元折算1日。 拘役50日，如易科罰金，以新臺幣1,000元折算1日。   所犯法條  刑法第339條第1項 刑法第140條第1項前段 刑法第320條第1項   犯罪日期  109年9月5日 109年11月27日 108年8月8日 偵查（自訴）機關年度及案號  臺灣屏東地方檢察署109年度偵字第11200號、偵緝字第434號 臺灣屏東地方檢察署109年度偵字第11200號、偵緝字第434號 臺灣屏東地方檢察署110年度偵字第576號 最  後  事實審 法  院 臺灣屏東地方法院 臺灣屏東地方法院 臺灣屏東地方法院  案  號 110年度簡字第449號 110年度簡字第449號 110年度簡字第589號  判決日期 110年3月26日 110年3月26日 110年5月12日 確  定 判  決 法  院 臺灣屏東地方法院 臺灣屏東地方法院 臺灣屏東地方法院  案  號 110年度簡字第449號 110年度簡字第449號 110年度簡字第589號  確定日期 110年5月15日 110年5月15日 110年6月29日 備            註  1.臺灣屏東地方檢察署110年度執更字第1310號。 2.編號1至3經臺灣屏東地方法院以110年度聲字第1137號刑事裁定應執行拘役95日。   

    編號             4.       罪名  竊盜罪      宣告刑  拘役20日，如易科罰金，以新臺幣1,000元折算1日。     所犯法條  刑法第320條第1項     犯罪日期  109年11月20日   偵查（自訴）機關年度及案號  臺灣新北地方檢察署109年度偵字第45007號   最  後  事實審 法  院 臺灣新北地方法院    案  號 110年度審簡字第479號    判決日期 110年10月27日   確  定 判  決 法  院 臺灣新北地方法院    案  號 110年度審簡字第479號    確定日期 110年12月3日   備            註  新北地檢110年度執字第10436號。